【裁判字號】    99,易,591
【裁判日期】    990831
【裁判案由】    違反毒品危害防制條例
【裁判全文】
臺灣屏東地方法院刑事判決               99年度易字第591號
公  訴  人  臺灣屏東地方法院檢察署檢察官
被      告  甲○○
上列被告因違反毒品危害防制條例案件，經檢察官提起公訴（99
年度毒偵字第1166號），被告於本院準備程序就被訴事實為有罪
之陳述，經合議庭裁定由受命法官獨任進行簡式審判程序，並判
決如下：
    主  文
甲○○施用第二級毒品，累犯，處有期徒刑伍月，如易科罰金，
以新臺幣壹仟元折算壹日。扣案之第二級毒品甲基安非他命壹包
（驗前淨重零點貳柒公克，驗餘淨重零點貳貳公克）及甲基
安非他命外包裝袋壹只、玻璃球壹個、吸管壹支沒收銷燬。
    事  實
一、甲○○前因施用毒品案件，經本院以96年度毒聲字第415 號
    裁定送觀察、勒戒，認無繼續施用毒品之傾向，於民國96年
    11月16日執行完畢釋放，並由臺灣屏東地方法院檢察署檢察
    官以96年度毒偵字第1943號為不起訴處分確定。又因施用毒
    品案件，經本院以97年度簡字第176 號判決處有期徒刑3 月
    確定，於97年7 月24日執行完畢。詎仍未戒絕毒癮，明知甲
    基安非他命業經行政院公告列為毒品危害防制條例第2 條第
    2 項第2 款之第二級毒品，不得施用、持有，竟基於施用第
    二級毒品甲基安非他命之犯意，於前揭觀察、勒戒執行完畢
    釋放後5 年內之99年5 月14日10時許，在其屏東縣鹽埔鄉○
    ○路36之13號之住處內，以將甲基安非他命置於玻璃球內加
    熱燒烤再吸食其所生煙霧之方式，施用甲基安非他命1 次。
    嗣於同日21時35分許，甲○○在其上開住處前為警盤查，即
    主動向屏東市政府警察局里港分局警員陳孝忠坦認上開施用
    毒品犯行，並帶同警方至其上開住處2 樓搜索，扣得甲基安
    非他命1 包（驗前淨重0.237 公克，驗餘淨重0.232 公克）
    、玻璃球1 個、吸管1 支，復同意由警為其採尿送驗，檢出
    第二級毒品陽性反應，嗣並接受裁判。
二、案經屏東縣政府警察局里港分局報告臺灣屏東地方法院檢察
    署檢察官偵查起訴。
    理  由
一、按簡式審判程式之證據調查，不受刑事訴訟法第159 條第1
    項所定：「被告以外之人於審判外之言詞或書面陳述，不得
    作為證據。」之限制，此見同法第273 條之2 規定甚明。是
    本判決下列所引用之被告以外之人於審判外所為之陳述，依
    前揭法律規定，均得作為證據，先予敘明。
二、上開犯罪事實，業據被告甲○○供承不諱，並有卷附之搜索
    扣押筆錄、扣押物品目錄表各1 份、現場照片2 張（見警卷
    第8 至11、29頁）及扣案之甲基安非他命1 包、玻璃球吸食
    器1 支可資佐證；而被告為警查獲後所排放之尿液經採樣送
    驗，以酵素免疫分析法初步檢驗及氣相層析質譜儀法確認檢
    驗結果，於安非他命類呈陽性反應，有屏東縣政府警察局里
    港分局毒品案件涉嫌人尿液採證編號姓名對照表及臺灣檢驗
    科技股份有限公司99年5 月28日出具之濫用藥物檢驗報告各
    1 紙附卷足稽（見警卷第22頁、偵卷第13頁）；至扣案之甲
    基安非他命1 包，驗前淨重0.237 公克，驗餘淨重0.232 公
    克，與扣案之玻璃球1 個、吸管1 支，經以薄層色層分析法
    及氣體色層質譜分析法檢驗後，均檢出第二級毒品甲基安非
    他命成分，有高雄醫學大學附設中和紀念醫院99年8 月13日
    9908-70 、71、72號檢驗報告各1 紙在卷可考（見本院卷第
    23至25頁），俱徵被告前揭不利於己之自白與事實相符，本
    案事證明確，其犯行堪予認定，應依法論科。
三、按甲基安非他命屬毒品危害防制條例第2 條第2 項第2 款規
    定之第二級毒品，核被告所為，係犯同條例第10條第2 項之
    施用第二級毒品罪。被告施用甲基安非他命前後持有第二級
    毒品之低度行為，為其施用之高度行為所吸收，不另論罪。
    被告有如犯罪事實項下所載之前科紀錄，有臺灣高等法院被
    告前案紀錄表1 份附卷可稽，其於徒刑執行完畢後5 年內，
    故意再犯本案有期徒刑以上之罪，為累犯，應依刑法第47條
    第1 項規定加重其刑。被告於施用甲基安非他命後經警盤查
    ，即主動向屏東市政府警察局里港分局警員陳孝忠坦認上開
    施用毒品犯行一事，有陳孝忠製作之偵查報告1 份存卷可證
    （見警卷第2 頁），則被告上開犯行於未為有偵查權限之機
    關或公務員知悉前，即向該管公務員自承犯罪，嗣並接受裁
    判，乃該當自首之要件，爰依刑法第62條前段之規定減輕其
    刑，並依法先加後減之。爰審酌被告曾因施用毒品案件，送
    觀察、勒戒及判刑確定執行完畢，仍不知戒絕，又觸犯本件
    犯行，戕害己身，顯示其定力不足、意志不堅、易受外界誘
    惑，惟念及被告坦承犯行，態度良好，併其之生活狀況、智
    識程度等一切情狀，量處如主文所示之刑，並諭知易科罰金
    之折算標準。扣案之甲基安非他命1 包（驗前淨重0.237 公
    克，驗餘淨重0.232 公克），應依毒品危害防制條例第18條
    第1 項前段諭知沒收銷燬；該毒品之外包裝袋1 只，與扣案
    之玻璃球1 個、吸管1 支，均因殘留微量毒品難以析離，爰
    依同規定沒收銷燬之。
據上論斷，應依刑事訴訟法第273 條之1 第1 項、第299 條第1
項前段，毒品危害防制條例第10條第2 項、第18條第1 項前段，
刑法第11條、第47條第1項、第62條前段、第41條第1項前段，判
決如主文。
本案經檢察官潘國威到庭執行職務。
中    華    民    國    99    年    8    月    31    日
                  刑事第三庭    法  官  李珮妤
以上正本證明與原本無異。
如不服本判決應於收受判決後10日內向本院提出上訴書狀，並應
敘述具體理由；其未敘述上訴理由者，應於上訴期間屆滿後20日
內向本院補提理由書（均須按他造當事人之人數附繕本）「切勿
逕送上級法院」。
中    華    民    國    99    年    8     月    31    日
                                書記官  劉淑蓉
附錄本案論罪科刑法條：
毒品危害防制條例第10條第2項
施用第二級毒品者，處3 年以下有期徒刑。

司法院資訊處製作；財團法人民間司法改革基金會備份。
